【裁判字號】    98,易,51
【裁判日期】    980429
【裁判案由】    竊盜
【裁判全文】
臺灣臺北地方法院刑事判決                98年度易字第51號
公  訴  人  臺灣臺北地方法院檢察署檢察官
被      告  甲○○
                    （現另案於臺灣臺北監獄執行中）
上列被告因竊盜案件，經檢察官提起公訴（97年度偵字第20634
號），本院判決如下：
    主  文
甲○○攜帶兇器竊盜，未遂，累犯，處有期徒刑陸月，如易科罰
金，以新臺幣壹仟元折算壹日。扣案紅色鋸子壹支沒收。
    事  實
一甲○○前於民國95年間因竊盜案件，經本院先後以95年度易字
  第1046號判決判處有期徒刑10月，及以95年度簡字第3442號判
  決判處有期徒刑6 月。復因違反毒品危害防制條例案件，經本
  院先後以95年度訴字第645 號判決判處有期徒刑1 年，及以95
  年度訴字第1876號判決判處有期徒刑10月，前述各罪經本院以
  96年度聲減字第451 號裁定分別予以減刑及定應執行行為有期
  徒刑10月、7 月又15日，97年2 月29日執行完畢。再因違反毒
  品危害防制條例案件，經本院以97年度訴字第2042號判決判處
  有期徒刑1 年，及因竊盜案件，經本院以97年度簡字第4380號
  判決判處有期徒刑4 月，現在臺灣臺北監獄執行中。竟又基於
  為自己不法所有之意圖，於97年8 月23日下午9 點40分左右，
  攜帶客觀上足供為凶器使用之鋸子1 支，騎乘AVM-615 號重型
  機車前往臺北市○○區○○路5 段151 號復育公園，以鋸子將
  攀附於公園出口處圍籬上電纜線鋸斷之方式，竊取臺北市政府
  環境保護局（下稱環保局）所有長約10公尺，價值約新臺幣（
  下同）1000元之電纜線，經該公園警衛陳永銘自監視錄影畫面
  發覺上前阻止，甲○○僅鋸斷電纜線之1 端，且未及攜離前述
  鋸子，即騎乘前述機車逃逸。嗣經陳永銘記下車號報警循線查
  獲，始知上情，並扣得高家銘所有遺留現場之紅色鋸子1 支。
二案經臺北市政府警察局文山第一分局報請臺灣臺北地方法院檢
  察署檢察官偵查起訴。
    理  由
一被告以外之人於審判外之言詞或書面陳述，除法律有規定者外
  ，不得作為證據，刑事訴訟法第159條第1項固有明文；惟被告
  以外之人於審判外之陳述，雖不符同法第159條之1至之4 規定
  ，而經當事人於審判程序同意作為證據，法院審酌該言詞陳述
  或書面陳述作成時之情況，認為適當者，亦得為證據。又當事
  人、代理人或辯護人於法院調查證據時，知有第159條第1項不
  得為證據之情形，而未於言詞辯論終結前聲明異議者，視為有
  前項之同意，同法第159條之5亦定有明文。本件公訴人及被告
  甲○○於本院準備程序及審判程序中對於本案相關證人於偵查
  中之證述暨其他相關具傳聞性質之證據資料之證據能力，均表
  示沒有爭執，且迄於言詞辯論終結前亦未聲明異議。本院審酌
  本案證人之陳述及證據資料作成時之情況，核無違法取證或其
  他瑕疵，認為以之作為證據為適當，前述證人於審判外之陳述
  及相關證據資料，自得做為證據。
二認定事實所憑之證據及理由：前述事實，除據被告於本院審理
  時自白外，並有鋸子1 支、贓物認領保管單、現場照片等可證
  ，且與證人即環保局復育公園警衛陳永銘、工程員乙○○之證
  述相符，足以擔保被告自白之真實性。又被告因見證人陳永銘
  前往阻止而中止割鋸電纜線之竊盜行為，自屬未遂。綜上所述
  ，本件證據明確，已可證明被告有事實欄所載攜帶兇器竊盜犯
  行，應依法論科。
三論罪科刑之依據：核被告所為，係犯刑法第321 條第1 項第3
  款攜帶兇器竊盜罪。其雖已著手實施竊盜犯行，惟並未竊得任
  何物品，為未遂，按既遂犯之刑減輕之。又被告曾有如事實欄
  所述之犯罪科刑執行完畢情形，有臺灣高等法院被告前案紀錄
  表1 份可參，其受有期徒刑執行完畢後，於5 年內故意再犯有
  期徒刑以上之本罪，為累犯，依法加重其刑，並先加後減之。
  本院審酌被告犯後坦承犯行，竊取之物品價值非鉅等一切情狀
  ，量處如主文所示之刑，並諭知易科罰金之折算標準。扣案紅
  色鋸子1 支屬被告所有，業據其供承在卷，且為供本件竊盜犯
  行所用之物，依刑法第38條第1 項第2 款沒收之。
四適用之法條：刑事訴訟法第284 條之1 、第299 條第1 項前段
  ，刑法第321 條第1 項第3 款、第2 項、第25條第2 項、第47
  條第1 項、第41條第1 項前段、第38條第1 項第2 款。
本案經檢察官蘇維達到庭執行職務
中    華    民    國    98    年    4     月    29    日
                  刑事第十五庭  法  官   邱蓮華
上正本證明與原本無異。
如不服本判決應於收受送達後10日內向本院提出上訴書狀，並應
敘述具體理由；其未敘述上訴理由者，應於上訴期間屆滿後20日
內向本院補提理由書（均須按他造當事人之人數附繕本）「切勿
逕送上級法院」。告訴人或被害人如對於本判決不服者，應具備
理由請求檢察官上訴，其上訴期間之計算係以檢察官收受判決正
本之日期為準。
                                書記官   葉宜玲
中    華    民    國    98    年    4     月    29    日
附錄論罪科刑法條
刑法第320條
意圖為自己或第三人不法之所有，而竊取他人之動產者，為竊盜
罪，處5 年以下有期徒刑、拘役或500 元以下罰金。
意圖為自己或第三人不法之利益，而竊佔他人之不動產者，依前
項之規定處斷。
前2項之未遂犯罰之。
刑法第321條
犯竊盜罪而有左列情形之一者，處6 月以上、5 年以下有期徒刑
：
一於夜間侵入住宅或有人居住之建築物、船艦或隱匿其內而犯之
  者。
二毀越門扇、牆垣或其他安全設備而犯之者。
三攜帶兇器而犯之者。
四結夥3人以上而犯之者。
五乘火災、水災或其他災害之際而犯之者。
六在車站或埠頭而犯之者。
前項之未遂犯罰之。


司法院資訊處製作；財團法人民間司法改革基金會備份。
